【裁判字號】    97,易,103
【裁判日期】    970313
【裁判案由】    賭博
【裁判全文】
臺灣基隆地方法院宣示判決筆錄           97年度易字第103號
公  訴  人  臺灣基隆地方法院檢察署檢察官
被      告  丙○○
            乙○○
            甲○○
上列被告等因賭博案件，於中華民國97年3月13日下午4時整許，
在本院第四法庭宣示判決，出席職員如下：
          法  官  王美婷
          書記官  明祖斌
          通  譯  陳國華
法官起立朗讀判決主文、犯罪事實要旨、處罰條文、附記事項，
及告以上訴限制、期間並提出上訴狀之法院，且諭知記載其內容
：
一、主  文：
    丙○○共同意圖營利，供給賭博場所，處有期徒刑肆月，如
    易科罰金，以新臺幣壹仟元折算壹日。緩刑貳年。
    乙○○、甲○○共同意圖營利，供給賭博場所，各處有期徒
    刑貳月，如易科罰金，以新臺幣壹仟元折算壹日。均緩刑貳
    年。
    扣案如附件起訴書附表所載之物均沒收。
二、犯罪事實要旨：
    除如附件起訴書犯罪事實欄第1頁第4行所載「意圖營利聚眾
    賭博之犯意」、第2頁第1行所載「聚眾賭博財物」應予刪除
    外，餘均詳如該起訴書犯罪事實之記載。
三、處罰條文：
    刑法第266條第1項前段、第268條前段。
四、附記事項：
    被告丙○○願向臺灣兒童暨家庭扶助基金會基隆分事務所支
    付新臺幣（下同）2萬元；被告乙○○、甲○○願向基隆市
    智障者家長協會各支付1萬元，且均已給付完畢（參本院卷
    附上述分事務所及協會之收據共3紙）。
五、協商判決除有刑事訴訟法第455條之4第1項第1款於本訊問程
    序終結前，被告撤銷協商合意或檢察官撤回協商聲請者；第
    2款被告協商之意思非出於自由意志者；第4款被告所犯之罪
    非第455條之2第1項所定得以協商判決者；第6款被告有其他
    較重之裁判上一罪之犯罪事實者；第7款法院認應諭知免刑
    或免訴、不受理者情形之一，及違反同條第2項「法院應於
    協商合意範圍內為判決；法院為協商判決所科之刑，以宣告
    緩刑或2年以下有期徒刑、拘役或罰金為限」之規定者外，
    不得上訴。
六、如有前述情形而不服本件判決，得自收受判決送達之日起10
    日內，向本院提出上訴書狀，上訴於第二審法院。
中    華    民    國    97    年    3     月    13    日
                  刑事第一庭法  官  王美婷
以上正本證明與原本無異。
本判決除有刑事訴訟法第455條之4第1項第1款、第2款、第4款、
第6款、第7款所定情形之一，或違反同條第2項規定者外，不得
上訴。
如有前揭除外情形，對於本件判決如有不服，應於收受送達後10
日內，向本院提出上訴書狀，上訴於臺灣高等法院，並按他造當
事人之人數附具繕本。
中    華    民    國    97    年    3     月    13    日
                          書 記 官  明祖斌
附件：
臺灣基隆地方法院檢察署檢察官起訴書
                                      96年度偵字第4911號
                                      96年度偵字第5544號
   被      告  丙○○  男  29歲（民國○○年○月○○日生）
                        住臺北縣汐止市鄉○路○段33號14樓
                        之2
                        身分證統一編號：Ｚ000000000號
                乙○○  男  28歲（民國○○年○月○○日生）
                        住基隆市中山區○○○路107號
                        居基隆市○○區○○路212號3樓
                        身分證統一編號：Ｚ000000000號
                甲○○  女  19歲（民國○○年○月○○日生）
                        住基隆市○○區○○路二段108之2號
                        身分證統一編號：Ｚ000000000號
上列被告等因賭博案件，業經偵查終結，認應提起公訴，茲將犯
罪事實及證據並所犯法條分敘如下：
          犯罪事實
一、丙○○係址設於基隆市○○區○○路3號「三越電子遊藝場
    」之實際負責人，甲○○及乙○○係受雇丙○○之店員，丙○○明知不得以電子遊戲機供為賭博之器具，竟基於賭博及
    意圖營利提供賭博場所、意圖營利聚眾賭博之犯意，自民國
    96年8月25日起，於上開公眾得出入之場所，擺設如附表編
    號1至6之賭博性電子遊戲機為賭具，供不特定顧客賭博財物
    ，其賭法係由賭客以現金向店員開分，以押注之方式與電子
    遊戲機對賭輸贏，若贏時機檯分數會增加，再以機檯所累計
    之分數，以1比1之比例，由店員兌換現金歸其所有，若輸則
    分數減少，藉此射倖方式計算輸贏，並於同年月25日起，以
    月薪新臺幣（下同）2萬3000元之代價雇用與之具犯意聯絡
    之甲○○及乙○○（月薪不詳），由甲○○擔任櫃臺開分、
    洗分、換拿寄分卡等情事；另乙○○則負責兌換現金之工作
    ，共同以此方式提供賭博場所聚眾賭博財物。嗣於96年9 月
    18日晚上10時45分許，適有員警許義彬喬裝賭客在上揭公眾
    得出入之處所打玩「水果盤」賭博機檯贏得1,500分後（100
    0分1張、500分1張），遂向甲○○表示不再把玩欲以1分兌
    換1元之方式，洗分兌換現金，甲○○即示意許義彬在該店
    門口等候，此時旋由乙○○走出店門口處，並交付現金
    1,500 元予許義彬，嗣許義彬清點無誤後，隨即表明身分當
    場逮獲，並扣得如附表編號1至6所示之賭博用電子遊戲機具
    共25台，及如附表編號7、8所示在兌換籌碼處之財物，暨如
    附表編號9、10、11所示供本案賭博之用之物，始查知上情
    。
二、案經基隆市警察局第一分局報告偵辦。
          證據並所犯法條
一、證據及待證事項
┌──┬─────────┬──────────────┐
│編號│證據名稱          │待證事項                    │
├──┼─────────┼──────────────┤
│一  │被告丙○○於警詢及│其坦承係三越電子遊藝場實際負│
│    │偵查中之供述      │責人，且僱用甲○○擔任上開遊│
│    │                  │藝場店員之事實；惟其否認有僱│
│    │                  │用乙○○擔任店員及兌換現金之│
│    │                  │行為。                      │
├──┼─────────┼──────────────┤
│二  │被告甲○○於警詢之│1.其坦承以月薪2萬3000元之代 │
│    │之偵查中供述      │  價受雇予丙○○，並在上揭遊│
│    │                  │  藝場內擔任店員之事實。    │
│    │                  │2.其受雇之前揭遊藝場有以積分│
│    │                  │  卡與不特定客人兌換現金之事│
│    │                  │  實。                      │
│    │                  │3.為警查獲當日，係該店內柯力│
│    │                  │  圳（綽號小凱）以1500元與證│
│    │                  │  人許義彬兌換現金之事實。  │
├──┼─────────┼──────────────┤
│三  │警員即證人許義彬之│全部犯罪事實。              │
│    │證述              │                            │
├──┼─────────┼──────────────┤
│四  │扣案之電動賭博機具│被告丙○○、甲○○及乙○○於│
│    │「水果台」等計25台│上開公眾得出入之場所內設置水│
│    │（含IC板）、現場彩│果台等賭博性電動玩具計25台之│
│    │色照片6張         │事實。                      │
├──┼─────────┼──────────────┤
│五  │機具及機台內之賭資│被告丙○○等3人設置賭博性機 │
│    │1500元及計分卡66張│具與不特定之人賭博及兌換現金│
│    │                  │之事實。                    │
├──┼─────────┼──────────────┤
│六  │警員即證人許義彬之│證明許義彬可持積分卡與被告李│
│    │現場錄音譯文1份   │佳憓、乙○○兌換現金之事實。│
├──┼─────────┼──────────────┤
│七  │偵查報告書2紙及扣 │全部犯罪事實                │
│    │押物品目錄表1紙   │                            │
│    │                  │                            │
│    │                  │                            │
├──┼─────────┼──────────────┤
│八  │機具及機台內之賭資│被告丙○○等3人設置賭博性機 │
│    │1500元及計分卡66張│具與不特定之人賭博及兌換現金│
│    │                  │之事實。                    │
├──┼─────────┼──────────────┤
│九  │警員即證人許義彬之│證明許義彬可持積分卡與被告李│
│    │現場錄音譯文1份   │佳憓、乙○○兌換現金之事實。│
└──┴─────────┴──────────────┘
二、所犯法條：核被告丙○○、甲○○、乙○○所為，均係犯刑
    法第266條第1項前段之賭博罪及第268條之圖利供給賭博場
    所及聚眾賭博罪嫌。被告3人間，就上揭賭博、圖利供給賭
    博場所及聚眾賭博罪，有犯意聯絡及行為分擔，均為共同正
    犯。被告等3人間所犯賭博罪、意圖營利供給賭博場所及聚
    眾賭博罪，係基於一個賭博犯意之決定，達成其同一犯罪之
    各個舉動，應屬法律概念之一行為，其以一行為觸犯上開3
    罪名，為想像競合犯，應依刑法第55條規定從一重之意圖營
    利聚眾賭博罪處論處。扣案如附表編號1至6所示之賭博性電
    子遊戲機具機台25台（均含IC板）、附表編號7、8所示賭資
    1500元則係在賭檯或兌換籌碼處之財物，請依刑法第266 條
    第2項規定宣告沒收；附表編號9、10、11所示之物，係被告
    丙○○所有，且供犯本件圖利賭博罪所用之物，請依刑法第
    38條第1項第2款、第3項規定宣告沒收之。
    此    致
臺灣基隆地方法院
中    華    民    國    97    年    1     月    30    日
                              檢察官  丁  ○  ○
本件正本證明與原本無異
中    華    民    國    97    年    2     月     4    日
                              書記官  黃  詺  荌
附錄所犯法條：
刑法第266條：
    在公共場所或公眾得出入之場所賭博財物者，處 1 千元以下
    罰金。但以供人暫時娛樂之物為賭者，不在此限。
    當場賭博之器具與在賭檯或兌換籌碼處之財物，不問屬於犯
    人與否，沒收之。
刑法第268條：
    意圖營利，供給賭博場所或聚眾賭博者，處 3 年以下有期徒
    刑，得併科 3 千 元以下罰金。
附表：
    ┌──┬──────────┬──────────┐
    │編號│品名                │數量                │
    ├──┼──────────┼──────────┤
    │1   │水果台（含IC板）    │5台                 │
    ├──┼──────────┼──────────┤
    │2   │小丑5PK（含IC板）   │5台                 │
    ├──┼──────────┼──────────┤
    │3   │動物奇觀（含IC板）  │5台                 │
    ├──┼──────────┼──────────┤
    │4   │彈珠台（含IC板）    │8台                 │
    ├──┼──────────┼──────────┤
    │5   │滿貫大亨（含IC板）  │2台                 │
    ├──┼──────────┼──────────┤
    │6   │連線看板（含IC板）  │1 台                │
    ├──┼──────────┼──────────┤
    │7   │賭資新臺幣仟元券    │1張                 │
    ├──┼──────────┼──────────┤
    │8   │賭資新臺幣佰元券    │5張                 │
    ├──┼──────────┼──────────┤
    │9   │積分卡（1000分）    │25張                │
    ├──┼──────────┼──────────┤
    │10  │積分卡（500分）     │19張                │
    ├──┼──────────┼──────────┤
    │11  │積分卡（100 點）    │20張                │
    └──┴──────────┴──────────┘


司法院資訊處製作；財團法人民間司法改革基金會備份。
